# 请教下关于员工离职一次性补偿的现金流量表项目选择问题

提问人：wx_63c21350d4e8 时间：2023-01-14 10:39:53
RT，请教下陈版和各位前辈，公司员工离职除了工资还发放了一笔一次性的离职补偿，科目是放在了福利费里，现金流量项目现在选择的是“支付其他与经营活动有关的现金”，想知道是否应放在“支付给职工以及为职工支付的现金”项目

回答人：chenyiwei
一次性离职补偿是否应作为辞退福利处理，列入“应付职工薪酬——辞退福利”，而不是列入福利费？
相应现金流量应列入“支付给职工以及为职工支付的现金”项目中。